pt-PT: Formato do penso: Borboleta; Proteção para dígito; Ponta do dedo; Calcanhar; Articulação; Plana; Retângulo; Redondo; Ponto; Quadrado; Faixa; Proteção para dedo do pé; Outro
nl: Vorm verband: Vlinder; Vingerkap; Vingertop; Hiel; Knokkel; Patch; Rechthoek; Rond; Spot; Vierkant; Strip; Teenkap; Andere
hr-HR: Oblik zavoja: Leptir; Kapa za prst; Vrh prsta; Peta; Zglob; Patch; Pravokutni; Okrugla; Točka; Kvadratna; Traka; Kapa za nožni prst; Ostalo
ko: 붕대 형태: 나비; 손발가락 캡; 손가락 끝; 힐; 손가락 관절; 패치; 직사각형; 라운드; 점; 스퀘어; 조각; 발가락 캡; 기타
ja: 包帯形状: バタフライ; 指キャップ; 指先用; ヒール; 指関節用; パッチ; 長方形; ラウンド; スポット; スクエア; ストリップ; 足指キャップ; その他
it: Forma del bendaggio: Farfalla; Cappuccio per dito; Polpastrello; Inclinata; Nocca; Patch; Rettangolo; Rotondo; Spot; Quadrato; Nastro; Cappuccio per dito del piede; Altro
ro-RO: Formă bandaj: Fluture; Capac pentru deget; Vârf de deget; La călcâi; Articulație; Patch; Dreptunghiulară; Rotundă; Spot; Pătrată; Bandă; Capac pentru deget de la picior; Altele
sk-SK: Tvar obväzu: Motýlikový; Krytka na prst ruky; Na špičku prsta; Päta; Na kĺb; Patchový; Obdĺžnikový; Okrúhly; Miesto; Hranatý; Strip; Krytka na prst; Iné
pl: Kształt plastra opatrunkowego: Motyl; Nasadka na palec; Na opuszek palca; Heel; Na kostki; Patch; Prostokąt; Okrągły; Punktowy; Kwadratowy; Taśma; Nasadka na palec u nogi; Inne
ru: Форма бинта: Бабочка; Колпачок для пальца; Для кончика пальца; Пятка; Для сустава пальца; Полосковая; Прямоугольный; Круглый; Точечная; Квадрат; Полоса; Колпачок для пальца ноги; Другой
bg-BG: Форма на превръзката: Пеперуда; Капачка за пръст; За върха на пръста; Пета; За кокалче; Кръпка; Правоъгълник; Кръгъл; Спот; Квадратен; Strip; Капачка за пръст на крака; Други
da: Bandageform: Sommerfugl; Fingerhætte; Fingerspids; Hæl; Kno; Patch; Rektangel; Rund; Spot; Firkant; Strip; Tåhætte; Andet
vi: Hình dạng băng: Con bướm; Mũ ngón; Đầu ngón tay; Đầu cong; Khớp ngón tay; Vá; Chữ nhật; Tròn; Điểm; Vuông; Dải; Mũ ngón chân; Khác
nb: Bandasjeform: Sommerfugl; Fingerhette; Fingertupp; Hæl; Knoke; Lapp; Rektangel; Rund; Spot; Firkantet; Stripe; Tåhette; Annet
en: Bandage shape: Butterfly; Digit cap; Fingertip; Heel; Knuckle; Patch; Rectangle; Round; Spot; Square; Strip; Toe cap; Other
de: Verbandsform: Schmetterling; Fingerkappe; Fingerkuppe; Heel; Fingerknöchel; Patch; Rechteck; Kreis; Spot; Quadrat; Streifen; Zehenkappe; Sonstiges
zh-TW: 繃帶形狀: 蝶式; 指套; 指尖型; 腳跟; 關節型; 貼片; 長方; 圓頭; 點; 方頭; 直條; 趾套; 其他
zh-CN: 绷带形状: 蝶式; 手指套; 指尖型; 刀枕; 指节型; 贴片; 长方形; 圆形; 重点; 方形; 条形; 脚趾套; 其他
sv: Bandageform: Fjäril; Fingerhätta; Fingertoppsbandage; Häl; Knogsformad; Lapp; Rektangel; Rund; Fläck; Fyrkantig; Remsa; Tåhätta; Övrigt
el: Σχήμα επιδέσμου: Κούμπωμα πεταλούδα; Κάλυμμα δαχτύλου; Ακροδάχτυλο; Heel; Άρθρωση δαχτύλου; Αυτοκόλλητη; Ορθογώνιο παραλληλόγραμμο; Στρογγυλό; Σημειακή; Τετράγωνο; Λωρίδα; Κάλυμμα δαχτύλου ποδιού; Άλλο
lt-LT: Tvarsčio forma: Drugelis; Piršto dangtelis; Piršto galiukas; Lenkta palei kotą; Kulšnis; Plokštinė; Stačiakampis; Apvali; Taško; Kvadratinė; Juosta; Piršto dangtelis; Kita
fr: Forme du pansement: Papillons; Capuchon de doigt; Bout de doigt; Talon; Articulation; Correctif; Rectangle; Rond; Place; Carré; Bande; Capuchon d'orteil; Autre
es: Forma del vendaje: Mariposa; Capuchón para dedo; Punta del dedo; Talón; Nudillo; Parche; Rectángulo; Redondo; Punto; Cuadrado; Banda; Capuchón para dedo del pie; Otros
pt-BR: Formato do curativo: Borboleta; Protetor de dígito; Ponta do dedo; Salto; Articulação; Patch; Retângulo; Redondo; Spot; Quadrado; Faixa; Protetor de dedo do pé; Outro
hu: Kötszer alakja: Pillangó; Ujjsapka; Ujjhegy; Heel; Ujjperc; Toldó; Szögletes; Kerek; Pont; Négyzet; Szalag; Lábujjsapka; Egyéb
cs: Tvar obvazu: Motýl; Krytka na prst; Špička prstu; Zakřivení u patky; Kloub; Flíčková; Obdélník; Kulaté; Bod; Hranaté; Proužek; Krytka na prst u nohy; Jiné
sl-SI: Oblika povoja: Metuljasta; Kapica za prst; Konica prsta; Na peti; Členek; Ravna; Pravokotna; Okrogel; Točka; Kvadrat; Trak; Kapica za prst na nogi; Drugo
tr: Bandaj şekli: Kelebek; Parmak başlığı; Parmak ucu; Topuk; Parmak eklemi; Yama; Dikdörtgen; Yuvarlak; Nokta; Kare; Şerit; Ayak parmağı başlığı; Diğer
fi: Siteen muoto: Perhonen; Sormikuppi; Sormenpää; Heel; Rystys; Patch; Suorakulmio; Pyöreä; Piste; Neliömäinen; Liuska; Varvaskuppi; Muu
th: รูปร่างผ้าพันแผล: ผีเสื้อ; ปลอกนิ้ว; ปลายนิ้ว; ส้น; ข้อนิ้ว; แบบแปะติด; สี่เหลี่ยมผืนผ้า; ทรงกลม; เฉพาะจุด; ทรงเหลี่ยม; แถบ; ปลอกนิ้วเท้า; อื่นๆ